【裁判字號】    89,易,922
【裁判日期】    900604
【裁判案由】    竊盜
【裁判全文】
台灣苗栗地方法院刑事判決                          八十九年度易字第九二二號
    公  訴  人  臺灣苗栗地方法院檢察署檢察官
    被      告  乙○○
右列被告因竊盜案件，經檢察官提起公訴（八十九年度偵字第三二七一號），本院判
決如左：
    主  文
乙○○連續竊盜，累犯，處有期徒刑陸月，如易科罰金以參佰元折算壹日。
    事  實
一、乙○○前於民國八十五年間因違反麻醉藥品管理條例等案件，經台灣新竹地方法
    院判處有期徒刑二月確定，並於八十六年三月十三日易科罰金執行完畢，猶不知
    悔改，竟基於意圖為自己不法所有之概括犯意，先後於八十八年八月初之某日上
    午八時許及同年八月七日下午四時三十分（起訴書誤載為八十八年八月七日十八
    時許），連續在交通部公路局東西向快速道路後龍汶水段Ｅ三○五標工地，趁人
    不注意，竊取昆泰營造廠股份有限公司（下稱昆泰公司）所有價值新台幣（下同
    ）六千元之他人剪過之鐵絲一百五十公斤、三包飼料袋、快速道路彎型鋼筋五十
    條，得手後搬上自有ＭＨ５４４３號小客車，據為己有，準備出售於舊貨商換現
    金使用。後於八十九年八月七日下午八時三十分，為昆泰公司工程師甲○○發覺
    報警查獲。
二、案經苗栗縣警察局苗栗分局報請臺灣苗栗地方法院檢察署檢察官偵查起訴。
    理  由
一、被告乙○○固承認於八十八年八月初之某日早上八時許及同年八月七日下午六時
    許，連續在交通部公路局東西向快速道路後龍汶水段Ｅ三○五標工地，取走昆泰
    公司之鐵絲、鋼筋之事實，唯否認有竊盜的犯行，辯稱：是去檢云云。唯查上開
    事實，業據被告於警察局（偵卷第五頁背面）及檢察官偵訊時（偵卷第二十一頁
    背面）坦白承認，核與被害人昆泰公司工程師甲○○於警訊中指述失竊之情節相
    符，並有贓物認領保管單一紙附卷可稽，被告所辯與事實不符。本件事證明確，
    應予論科。
二、核被告所為，係犯刑法第三百二十條第一項之普通竊盜罪。其先後二次竊盜犯行
    ，時間緊接，犯罪構成要件相同，顯係基於概括犯意反覆為之，為連續犯，應依
    刑法第五十六條之規定論以普通竊盜罪，並加重其刑。末查被告有事實欄所述前
    科，有台灣苗栗地方法院檢察署刑案資料查註紀錄表及台灣高等法院被告全國前
    案紀錄表各一紙在卷可憑，其前受有期徒刑執行完畢後，五年以內再犯本件有期
    徒刑以上之罪，為累犯，應依刑法第四十七條之規定遞加重其刑。爰審酌被告之
    素行、犯罪之動機在換取現金、目的、手段駕駛車輛前往載運、所生危害及犯後
    坦承部分犯行之態度，及有憂鬱症，輕度焦慮症，此有為恭醫院九十年一月十日
    （九○）為恭醫字第034號鑑定報告在卷可明等一切情狀，量處如主文所示之刑
    ；又被告犯罪後刑法第四十一條業已修正「犯最重本刑為五年以下有期徒刑以下
    之刑之罪，而受六月以下有期徒刑或拘役之宣告，因身體、教育、職業或家庭之
    關係，執行顯有困難者，得以一元以上三元以下折算一日，易科罰金」，並於九
    十年一月十日公布，同年月十二日施行，是被告犯後法律已有改變，比較新舊法
    之結果，以新法有利於被告，依刑法第二條第一項前段之規定，應適用最有利於
    被告之新法，即裁判時之新修正刑法第四十一條，諭知易科罰金之折算標準。
據上論斷，應依刑事訴訟法第二百九十九條第一項前段，刑法第二條第一項前段、第
五十六條、第三百二十條第一項、第四十七條、第四十一條第一項前段，罰金罰鍰提
高標準條例第一條前段、第二條，判決如主文。
本案經檢察官黃智勇到庭執行職務。
中      華      民      國    九十    年      六    月       四       日
                                    臺灣苗栗地方法院刑事庭
                                        法  官   張 珈 禎
右正本證明與原本無異。
如不服本判決，應於送達後十日內向本院提出上訴狀(須附繕本)，上訴於台灣高等
法院台中分院。
                                        書記官   趙 崇 彬
中      華      民      國    九十    年      六    月       四       日
附錄論罪科刑法條
刑法第三百二十條第一項
意圖為自己或第三人不法之所有，而竊取他人之動產者，為竊盜罪，處五年以下有期
徒刑、拘役或五百元以下罰金。


司法院資訊處製作；財團法人民間司法改革基金會備份。
